臺灣臺北地方法院民事判決　九十年度訴字第六四七五號
　　原　　　告　　台雷影視有限公司
　　法定代理人　　甲○○
　　被　　　告　　乙○○
右當事人間請求給付貨款事件，本院判決如左：
    主    　文
被告應給付原告新台幣柒拾貳萬伍仟元及自民國九十一年四月二十六日起至清償日止
，按週年利率百分之五計算之利息。
訴訟費用由被告負擔。
本判決於原告以新台幣貳拾肆萬元為被告供擔保後，得假執行；但被告如於假執行程
序實施前，預以新台幣柒拾貳萬伍仟元為原告供擔保，得免為假執行。
    事    　實
甲、原告方面：
壹、聲明：如主文第一項所示，及為以供擔保為條件之假執行宣告。
貳、陳述：
  一、被告於民國（下同）九十年四月間向原告購買光碟片十萬片、光碟機四十五台
      ，共計新台幣（下同）一百三十六萬五千元，嗣因被告不為付款，原告取回六
      萬片光碟片，但被告就其餘貨款一百萬五千元仍分文未付，僅於九十一年一月
      二十四日以其個人支票清償貨款二十八萬元，尚欠七十二萬五千元，屢經催討
      ，被告均置之不理，為此提起本件訴訟。
  二、被告伊始自稱「虎長科技集團」為其所有，但所謂「虎長科技集團」究有那些
      公司，原告無從知悉，故原告送貨時係以「虎長」表示被告，但訂貨者乃被告
      個人，此由嗣後發票係簽立予被告個人之事實及被告之僱員訴外人楊獻德可證
      ，故被告辯稱與原告交易對象為法人，顯非事實。況被告九十一年一月二十四
      日，以其個人支票清償貨款二十八萬元，亦足證系爭貨款為其個人債務。再原
      告嗣後查證，雖有虎長公司存在，但該公司表示被告與該公司全然無關，被告
      亦不可能代理公司與原告交易。縱認被告辯稱係代理法人為交易行為，但其未
      經授權，依民法第一百十條，應負損害賠償責任。
  三、原告之法定代理人個人與被告合夥進口光碟機零組件，進口後一半被被告取走
      ，另外一半賣給原告，系爭交易係被告與原告間之交易，被告應給付價金。
參、證據：提出(一)送貨單三份、(二)名片一份、(三)代收票據彙總單影本一份、(四)聲明啟
    事影本一份為證。
乙、被告方面：
壹、聲明：
  一、原告之訴駁回。
  二、如受不利判決，願供擔保請准宣告免為假執行。
貳、陳述：
  一、原告主張被告向其購買貨物，雙方存有買賣契約關係，並據此訴請給付貨款，
      原告舉證證明雙方存有買賣契約關係之事實，然原告自始皆未提出任何資證證
      明雙方確有買賣關係存在，僅以被告所開立發票日為九十一年一月二十四日，
      付款人為美商花旗銀行台南分行，票載金額為二十八萬元之支票一紙，用以證
      明系爭貨款為被告個人之債務，惟票據僅為價金支付工具之一，與買賣契約無
      必然關係，而票據之開立亦不以買賣人親自申請開立為必要，縱以第三人開立
      之票據作為買受人付款之方式，本諸票據之無因性，於法亦無不可。是縱原告
      持有被告所開立之票據，亦難證明兩造確有買賣契存在。
  二、被告與原告並無任何買賣契約存在，被告與原告之法定代理人甲○○之前係存
      有一合夥關係，雙方合作進口光碟機之零組件，於台灣組裝後一部分交由甲○
      ○，一部分由被告銷售，嗣後雙方再結算所應分攤或分得之金額，然於銷售過
      程中，甲○○或被告任一方銷售狀況較佳，他方便會把部分貨物再送交予銷售
      狀況較佳之一方，此即為何以原告會持有被告簽名之簽收單，同樣被告亦持有
      原告員工簽名之簽收單，是以雙方僅有一合夥關係，並無任何買賣契約存在。
  三、原告所提三張出貨單中十萬片CDR的送貨單中註明賣掉後結算，此即合夥之意
      思，所以三張送貨單為原告負責人與被告在合夥結構下的送貨單據。
參、證據：提出(一)出貨單及銷貨憑單影本一份、(二)結算明細影本一份為證。
    理　    由
一、原告原起訴請求被告給付一百萬五千元及自起訴狀繕本送達翌日起至清償日止，
    按週年利率百分五計算之利息，嗣於起訴狀繕本送達後，於九十一年三月十一日
    具狀變更為請求被告給付七十二萬五千元及自準備書狀繕本送達翌日起至清償日
    止，按週年利率百分之五計算之利息，核屬減縮應受判決事項之聲明，為民事訴
    訟法第二百五十五條第一項第三款之所許，合先敘明。
二、原告起訴主張被告於九十年四月間向原告購買光碟片十萬片、光碟機四十五台，
    共計一百三十六萬五千元，嗣因被告不為付款，原告取回六萬片光碟片，但被告
    就其餘貨款一百萬五千元仍分文未付，僅於九十一年一月二十四日以其個人支票
    清償貨款二十八萬元，尚欠七十二萬五千元，屢經催討，被告均置之不理，為此
    提起本件訴訟。
    被告則以兩造間並無任何買賣契約存在，被告與原告之法定代理人甲○○之前係
    存有一合夥關係，雙方合作進口光碟機之零組件，於台灣組裝後一部分交由甲○
    ○，一部分由被告銷售，於銷售過程中，甲○○或被告任一方銷售狀況較佳，他
    方便會把部分貨物再送交予銷售狀況較佳之一方，雙方僅有一合夥關係，並無任
    何買賣契約存在等語。
三、原告主張被告於九十年四月間向原告購買光碟片十萬片、光碟機四十五台，共計
    一百三十六萬五千元，嗣因被告不為付款，原告取回六萬片光碟片，另於九十一
    年一月二十四日被告以個人支票清償貨款二十八萬元，尚欠七十二萬五千元之事
    實，業據其提出送貨單三份、代收票據彙總單影本一份為證，被告對收受前開貨
    物及清償二十八萬元等節並不爭執，惟辯稱其係與原告之法定代理人甲○○間存
    有一合夥關係，雙方合作進口光碟機之零組件，於台灣組裝後一部分交由甲○○
    ，一部分由被告銷售，嗣後雙方再結算所應分攤或分得之金額，於銷售過程中，
    甲○○或被告任一方銷售狀況較佳，他方便會把部分貨物再送交予銷售狀況較佳
    之一方，是雙方僅有一合夥關係，並無任何買賣契約存在等語。原告對其法定代
    理人甲○○與被告間有一合夥關係一節，固不爭執，惟陳稱該合夥分得之貨物賣
    給原告，系爭交易係被告與原告間之交易等語。
四、經查，依被告所提其與原告法定代理人甲○○因合夥關係交付貨物之送貨單，其
    訂購之客戶為「台雷曲'R」，固與被告所稱其因合夥關係，出貨與甲○○等情相
    符。惟依原告所提被告亦不爭執之送貨單，為原告「台雷影視有限公司」之送貨
    單，以其形式觀之，係由原告出貨，而衡諸一般常情，通常係原告與收受貨物之
    被告間有一交易關係，始有此貨物交付之行為；雖被告辯稱此為其與甲○○間合
    夥關係之貨物交付，然該出貨單係原告名義之出貨單，並非甲○○名義之出貨單
    ，且其上亦未載明任何關於合夥調貨之用語，至十萬片CDR之送貨單固註明賣掉
    後再結算等文句，然此僅為付款期限之約定，亦難認此即合夥之意思；況被告於
    原告提起本件訴訟後，於九十一年一月二十四日清償二十八萬元，此為兩造所不
    爭執，如其與甲○○之合夥係雙方嗣後結算所應分攤或分得之金額，亦無庸再就
    此單筆之交易另行付款，是被告辯稱系爭交易係其與甲○○間合夥關係之調貨，
    尚難信為真實，原告主張其與被告間存在系爭買賣關係一節，為可採信。
五、從而，原告依買賣之法律關係，請求被告給付其向原告購買光碟片四萬片、光碟
    機四十五台之餘款七十二萬五千元，及自九十一年三月十一日準備書狀繕本送達
    翌日即九十一年四月二十六日起至清償日止，按週年利率百分之五計算之利息，
    為有理由，應予准許。
六、本件事實已臻明確，兩造其餘攻擊或防禦之方法，經核於判決結果無何影響，爰
    不一一論述，附此敘明。
七、兩造陳明願供擔保，聲請宣告假執行或免為假執行，經核並無不合，爰各酌定相
    當之擔保金額，一併准許之。
八、結論：原告之訴為有理由，依民事訴訟法第七十八條、第三百九十條第二項、第
    三百九十二條，判決如主文。
中　　　華　　　民　　　國　　九十一　　年　　　六　　　月　　 十四　　 日
                              民事第三庭法      官　吳青蓉
右為正本係照原本作成
如對本判決上訴，須於判決送達後廿日內向本院提出上訴狀
中　　　華　　　民　　　國　　九十一　　年　　　六　　　月　　 十四　　 日
　　　　　　　　　　　　　　　　　　　　法院書記官　吳芳玉
